【裁判字號】    90,交訴,226
【裁判日期】    901219
【裁判案由】    過失致死等
【裁判全文】
臺灣彰化地方法院刑事判決                          九十年度交訴字第二二六號
    公  訴  人  臺灣彰化地方法院檢察署檢察官
    被      告  甲○○
右列被告因過失致死等案件，經檢察官提起公訴（九十年度偵字第六三四五、六八七
八號），本院判決如左：
    主  文
甲○○服用酒類，不能安全駕駛動力交通工具而駕駛，處有期徒刑陸月；又因過失致
人於死，處有期徒刑壹年貳月。應執行有期徒刑壹年陸月。緩刑伍年。
    事  實
一、甲○○明知飲酒後不得駕車，竟於民國九十年九月十六日下午二時許起至三時許
    止，在彰化縣伸港鄉某釣蝦場內，飲用米酒（內滲保力達）及威士忌等酒類過量
    而酒醉（肇事後吐氣所含酒精成份測定值高達每公升一點二三毫克），已達不能
    安全駕駛動力交通工具之程度，仍於同日下午三時許，駕駛車牌號碼ＥＷ─六一
    六０號自小客貨車搭載友人丙○○返回住處及自行返家，嗣同日下午三時二十分
    許，沿彰化縣和美鎮○○路○段之雙向二車道，由北往南方向（由和美鎮往彰化
    市方向）行駛，途經上開路段門牌號碼六六０號附近之彎道時，本應注意汽車行
    經彎道時，應減速慢行，作隨時停車之準備，並應注意汽車在劃有分向限制線之
    路段，不得駛入來車之車道內，且應注意車前狀況，隨時採取必要安全措施，而
    依當時天候晴、有日間之自然光線、路面乾燥、視距良好等情狀，並無不能注意
    之情事，竟疏未減速慢行，作隨時停車之準備，猶以時速三十公里之速度（未超
    速）行駛，並因酒後駕車，於欲踩煞車時，竟誤踩油門，致所駕駛之上開車輛衝
    入來車車道，不慎撞及在對向車道騎乘車牌號碼ＮＰＡ─０九七號重型機車、由
    南往北方向（由彰化市往伸港鄉方向）行駛之姚林錫雲，使姚林錫雲受有多發性
    外傷，經送彰化基督教醫院急救後，延至九十年九月十七日上午五時十五分許，
    因低容積性休克而不治死亡。甲○○肇事後，於有偵查犯罪職權之機關或個人發
    覺其犯罪前，自動向前往現場處理本件車禍之彰化縣警察局和美分局塗厝派出所
    警員丁○○，坦承肇事部分（過失致死）而自首，並主動接受裁判。
二、案經姚林錫雲之夫乙○○訴由彰化縣警察局和美分局報請臺灣彰化地方法院檢察
    署檢察官偵查暨臺灣彰化地方法院檢察署檢察官據報相驗後自動檢舉偵查起訴。
    理  由
一、訊據被告甲○○對於右揭事實坦承不諱，並經告訴人乙○○於警訊、偵查及本院
    審理時指訴綦詳，且經證人即發生車禍時乘坐被告駕駛車輛之丙○○、據報到場
    處理之員警丁○○證述明確在卷，並有彰化縣警察局道路交通事故調查報告表、
    舉發違反道路交通管理事件通知單、酒精測試記錄表、刑法第一百八十三條之三
    案件測試觀察紀錄表、汽車駕駛執照行車執照各一份，現場及相驗照片共計二十
    八幀在卷可稽，足認被告之前開自白與事實相符。又被害人姚林錫雲確係因本件
    車禍受傷死亡，亦經臺灣彰化地方法院檢察署檢察官署督同檢驗員相驗屬實，並
    製有勘驗筆錄、驗斷書及相驗屍體證明書各一份在卷可憑。按飲用酒類或其他類
    似物後，其吐氣所含酒精濃度超過每公升零點二五毫克以上者，不得駕車；又汽
    車行經彎道，應減速慢行，作隨時停車之準備；再汽車在雙向二車道、劃有分向
    限制線之路段行駛時，不得駛入來車之車道內；另汽車行駛時，駕駛人應注意車
    前狀況，並隨時採取必要之安全措施，道路交通安全規則第一百十四條第二款、
    第九十三條第一項第三款、第九十六條第二款及第九十四條第三項分別定有明文
    。被告駕駛車輛，自應遵守上開規定，而參以當時天候晴、有日間之自然光線、
    路面乾燥、視距良好等情狀，有道路交通事故調查報告表一份在卷可憑，被告顯
    無不能注意之情事，詎其竟因酒後駕車，於行經彎道時，疏未減速慢行，並作隨
    時停車之準備，且於欲踩煞車之際，卻誤踩油門等疏失，致所駕駛之上開車輛衝
    入來車車道，撞及在對向車道騎乘機車之姚林錫雲，使姚林錫雲受有多發性外傷
    而不治死亡，被告自應負過失責任，且其過失行為與被害人之死亡間，具有相當
    因果關係，被告前開犯行洵堪認定。
二、核被告所為，係犯刑法第一百八十五條之三之服用酒類，不能安全駕駛動力交通
    工具而駕駛罪、同法第二百七十六條第一項之過失致人於死罪。又被告酒醉駕車
    ，因而致被害人死亡，依法應負過失致人於死罪責，應依道路交通管理處罰條例
    第八十六條第一項規定，加重其刑。再被告肇事後，於有偵查犯罪職權之機關或
    個人發覺其犯罪前，自動向前往現場處理本件車禍之彰化縣警察局和美分局塗厝
    派出所警員丁○○，坦承肇事自首，並主動接受裁判一節，業經證人即前往車禍
    現場處理之丁○○警員，於本院審理時證述明確，其所犯過失致死罪部分，應依
    自首之規定，減輕其刑，前有依法加重、減輕之事由，並先加後減之。被告所犯
    前開二罪間，行為不同，罪質互殊，應予分論併罰。爰審酌被告酒後已不能安全
    駕駛，仍不顧公眾之安危，貿然駕車，並因重大過失，導致被害人因本件車禍事
    故死亡之無可彌補後果；兼衡及被告並無不良素行，犯後坦承犯行，且已賠償告
    訴人乙○○新臺幣三百萬元而達成民事和解（此業據告訴人於本院審理時陳述屬
    實），犯罪後態度尚屬良好等一切情狀，分別量處如主文所示之刑，並定其應執
    行之刑，以資懲儆。末查，被告前未曾受有期徒刑以上刑之宣告，有臺灣彰化地
    方法院檢察署刑案資料查註紀錄表及臺灣高等法院被告全國前案紀錄表各一件在
    卷可稽，被告經此科刑教訓，當知警惕而無再犯之虞，本院認其所受定應執行刑
    之宣告，以暫不執行為適當，爰依法併予宣告緩刑五年，以勵自新。
據上論斷，應依刑事訴訟法第二百九十九條第一項前段，刑法第一百八十五條之三、
第二百七十六條第一項、第五十一條第五款、第六十二條前段、第七十四條第一款，
道路交通管理處罰條例第八十六條第一項，罰金罰鍰提高標準條例第一條前段，判決
如主文。
本案經檢察官陳燕瑩到庭執行職務
中      華      民      國    九十      年     十二     月     十九     日
                                臺灣彰化地方法院刑事第三庭
                                    法      官  李  雅  俐
右正本證明與原本無異。
如不服本判決，應於判決送達後十日內，向本院提出上訴狀（須附繕本）。
告訴人或被害人對於判決如有不服具備理由請求檢察官上訴者，其上訴期間之計算係
以檢察官收受判決正本之日期為準。
                                    法院書記官  莊  何  江
中      華      民      國    九十      年     十二     月    二十四    日
刑法第一百八十五條之三：
服用毒品、麻醉藥品、酒類或其他相類之物，不能安全駕駛動力交通工具而駕駛者，
處一年以下有期徒刑、拘役或三萬元以下罰金。
刑法第二百七十六條
因過失致人於死者，處二年以下有期徒刑、拘役或二千元以下罰金。
從事業務之人，因業務上之過失犯前項之罪者，處五年以下有期徒刑或拘役，得併科
三千元以下罰金。


司法院資訊處製作；財團法人民間司法改革基金會備份。
